【裁判字號】    99,易,636
【裁判日期】    990922
【裁判案由】    竊盜
【裁判全文】
臺灣屏東地方法院刑事判決               99年度易字第636號
公  訴  人  臺灣屏東地方法院檢察署檢察官
被      告  子○○
上列被告因竊盜案件，經檢察官提起公訴（99年度偵字第908 號
、1854號、第4210號、第5339號），本院判決如下：
     主  文
子○○犯如附表所示之罪，均累犯，各處如附表所示之刑，如易
科罰金，均以新臺幣壹仟元折算壹日。應執行有期徒刑壹年捌月
，如易科罰金，以新臺幣壹仟元折算壹日。
其餘被訴部分均無罪。
    事  實
一、子○○前因施用毒品案件，經本院於民國96年11月5 日以96
    年度簡字第1647號判處有期徒刑5 月，並於96年11月26日確
    定。嗣經入監執行後，於97年7 月18日執行完畢（嗣復因竊
    盜案件，經本院於98年7 月27日以98年度簡字第1060號判處
    拘役50日，並於98年9 月10日確定。嗣經入監執行後，於99
    年3 月2 日拘役執行完畢出監）。
二、詎子○○不知悔改，竟基於意圖為自己不法所有之竊盜犯意
    ，於如附表一所示之時間、地點，趁無人注意之際，以如附
    表一所示之竊盜手法，分別竊取如附表一所示之抽水馬達、
    機車得手。嗣警前往劍明資源回收場查贓，發現如附表一編
    號一至三所示之抽水馬達後，循線查悉上情；而子○○在如
    附表一編號四至九所示之犯罪未被警方發覺之前，主動向警
    方承認此等竊盜犯行，進而接受本院裁判，始另查獲此等竊
    盜犯行。
三、案經由屏東縣政府警察局移送臺灣屏東地方法院檢察署檢察
    官偵查起訴。
    理  由
壹、證據能力方面：
    按「被告以外之人於審判外之言詞或書面陳述，除法律有規
    定者外，不得作為證據」，刑事訴訟法第159 條第1 項定有
    明文，此即學理上所稱「傳聞證據排除法則」。依上開法律
    規定，傳聞證據原則上固無證據能力，但如法律別有規定者
    ，即例外認有證據能力。又被告以外之人於審判外之陳述，
    雖不符同法第159 條之1 至第159 條之4 之規定，但經當事
    人於審判程序同意作為證據，法院審酌該言詞陳述或書面陳
    述作成時之情況，認為適當者，亦得為證據，此則據同法第
    159 條之5 第1 項規定甚明。鑒於採用傳聞證據排除法則之
    重要理由之一，係因傳聞證據未經當事人之反詰問予以覈實
    ，若當事人願放棄對原供述人之反對詰問時，原則上即可承
    認該傳聞證據之證據能力，而揆諸我國刑事訴訟法第159 條
    之5 之立法理由，除參照前述傳聞證據排除法則之基本法理
    外，亦參考日本刑事訴訟法第326 條之立法例，查日本刑事
    審判實務之運作，有關檢察官及被告均同意作為證據之傳聞
    書面材料或陳述，可直接援引該國刑事訴訟法第326 條作為
    傳聞例外之法律依據，僅在檢察官與被告不同意之情況下，
    乃須根據其他傳聞例外規定俾以斟酌該等書面材料或陳述是
    否具有證據能力，在當事人間無爭執之案件中，傳聞證據基
    本上均可依據前引規定提出於法院使用。職是之故，我國刑
    事訴訟法第159 條之5 之適用應可作同上之解釋。經查，本
    判決後開所引用之被告子○○以外之人於審判外之陳述（包
    含書面陳述），固均屬傳聞證據，惟被告及公訴檢察官就前
    揭審判外陳述之證據能力，先後於本院準備程序及審判期日
    中均表示同意上開證據資料有證據能力，本院審酌上開證據
    資料製作時之情況，尚查無違法不當及證明力明顯過低之瑕
    疵，亦認為以之作為證據應屬適當，故揆諸前開法律規定與
    說明，爰逕依刑事訴訟法第159 條之5 第1 項規定，認前揭
    證據資料均例外有證據能力。
貳、有罪方面：
一、認定事實部分：
    訊據被告子○○對於前開時、地竊盜之犯罪事實均已坦承不
    諱，核與其於警詢、偵查中所供大致相符；又如附表一所示
    之抽水馬達、機車分別遭竊之事實，亦經被害人壬○○、辛
    ○○、戊○○、丙○○、甲○○、丁○○、乙○○、庚○○
    、丑○○於警詢中各自陳明在卷，此外本件復有收受物品－
    舊貨－五金廢料或廢物登記表、車輛尋獲電腦輸入單、失車
    －案件基本資料詳細畫面報表、車籍查詢－基本資料詳細畫
    面、贓物認領保管單及查獲現場暨扣案物品照片等件附卷可
    稽。綜上所述，足徵被告之自白核與事實相符，其所為自白
    當可採信，是以本件事證已臻明確，被告之犯行應堪認定。
二、論罪科刑部分：
  (一)核被告所為，均係犯刑法第320 條第1 項之竊盜罪。被告所
    犯上開九次竊盜犯行，犯意各別，且係分別所為，應分論併
    罰之。被告前有如犯罪事實欄所載之論罪科刑及執行完畢之
    紀錄，此有臺灣高等法院被告前案紀錄表1 份在卷可按，其
    受有期徒刑執行完畢，於5 年以內故意再犯本件有期徒刑以
    上之各罪，均為累犯，應依刑法第47條第1 項規定，各加重
    其刑。被告於警詢中，對於未被發覺之如附表一編號四至九
    所示之犯罪（即前揭竊盜罪六罪），主動向員警告知，進而
    接受本院裁判，此除經被告於本院審理時陳明在卷外，並經
    本院向承辦員警查詢後，承辦員警表示當時確係被告告知警
    方其有另外偷竊6 部機車等情屬實，此有本院公務電話紀錄
    暨附件1 份在卷可稽，是被告就此等部分之犯罪均核已自首
    ，爰依刑法第62條前段規定，分別減輕其刑。
  (二)本院審酌被告尚屬年輕，不思依循正途賺取財物，竟以前揭
    竊盜之手法，陸續不法牟取財物，雖所竊財物價值並非過鉅
    ，惟仍造成他人權益受損，是被告所為自應分別受有相當程
    度之刑事非難；惟另考量被告於犯後已能坦承全部犯行，且
    兼衡被告之犯罪動機、目的、手段、素行紀錄、智識程度非
    高（學歷為國中肄業）、其家庭經濟狀況係屬貧寒等一切情
    狀，酌情分別量處如主文所示之刑，並各諭知易科罰金之折
    算標準，且定其應執行之刑（如主文所示），復諭知同上之
    易科罰金折算標準，以資懲儆。另被告於附表一編號四至九
    所示竊盜部分，固以其自備之鑰匙行竊，然該等鑰匙均未扣
    案，且均已丟棄，此經被告於警詢時供明甚詳，爰不予宣告
    沒收，特此敘明。
參、無罪方面：
一、公訴意旨另以：被告尚有於如附表二所示之時間、地點，趁
    無人注意之際，以如附表二所示之竊盜手法，分別竊取如附
    表二所示之機車得手。嗣於99年1 月11日9 時許，被告騎乘
    懸掛車牌號碼OW J-820號，但車身為前懸掛車牌號碼K78-09
    0 號之重型機車停放於證人謝政憲所經營位於屏東市○○○
    街308 號之五金店前，並於進入該五金店購物後，因形跡可
    疑，經謝政憲報警處理，經警據報前來，發現該部機車停放
    於五金店前，而查獲上情。因認被告此等部分亦分別涉有刑
    法第320 條第1 項之竊盜罪嫌。訊據被告則堅決否認有何此
    等竊盜犯行，辯稱：這些部分的竊盜都不是我做的等語。
二、按「犯罪事實應依證據認定之，無證據不得認定犯罪事實」
    、「不能證明被告犯罪者，應諭知無罪之判決」，刑事訴訟
    法第154 條第2 項、第301 條第1 項分別定有明文。申言之
    ，犯罪事實之認定應憑證據，如未能發現相當證據，或證據
    不足以證明，自不能以推測或擬制之方法，作為裁判基礎（
    最高法院40年台上字第86號判例意旨參照）；且認定犯罪事
    實所憑之證據，雖不以直接證據為限，間接證據亦包括在內
    ，然而無論直接證據或間接證據，其為訴訟上之證明，須於
    通常一般之人均不致有所懷疑，而得確信其為真實之程度者
    ，始得據為有罪之認定，倘其證明尚未達到此一程度，而有
    合理之懷疑存在而無從使事實審法院得有罪之確信時，即應
    由法院為諭知被告無罪之判決（最高法院76年台上字第4986
    號判例意旨參照）。再者，檢察官對於起訴之犯罪事實，仍
    應負提出證據及說服之實質舉證責任。倘其所提出之證據，
    不足為被告有罪之積極證明，或其指出證明之方法，無從說
    服法院以形成被告有罪之心證，基於無罪推定之原則，自應
    為被告無罪判決之諭知（參照最高法院92年台上字第128 號
    判例意旨）。
三、經查，前揭時、地分別有前揭機車遭竊之事實，固經被害人
    癸○○、己○○於警詢中陳述無訛，然其等均未目睹究係何
    人所竊，亦未指稱確係被告所竊，自無從僅以其等確有陳述
    遭竊之事實，即遽認確係被告所竊。至證人即五金行之老闆
    謝政憲固於警詢、偵查中證稱：該懸掛車牌號碼OW J-820號
    之重型機車係被告騎來停放於五金行前等語，惟證人謝政憲
    亦未指稱或目睹該機車為被告所竊，故縱該機車確係被告騎
    乘前來置放於該處，亦難遽認如附表二所示之機車均為被告
    所竊。
四、綜上所述，被告子○○究否確有如附表二所示竊盜之犯行，
    尚無足夠之證據予以證明，本院認為仍存有合理之懷疑，猶
    未到達確信其為真實之程度，自不能遽認被告確有此部分被
    訴之犯行。此外，檢察官復未提出其他積極證據，資以證明
    被告子○○確有其所指之竊盜犯行，揆諸首揭法律規定與說
    明，既無足夠證據確信公訴意旨此部分之指述為真實，不能
    證明被告子○○此部分犯罪，本院自應為被告此部分無罪判
    決之諭知。至被告子○○雖可能另涉有贓物罪嫌，然因此部
    分之基本社會事實與公訴意旨所指被告所為竊盜犯行之基本
    社會事實並非同一，且與本院前開論罪科刑部分亦無實質上
    或裁判上一罪關係，本院自無從併予審理，此部分當應由檢
    察官另行偵辦處理，併此敘明。
據上論斷，應依刑事訴訟法第299 條第1 項前段、第301 條第1
項，刑法第320 條第1 項、第51條第5 款、第47條第1 項、第62
條前段、第41條第1 項前段，刑法施行法第1 條之1 ，判決如主
文。
本案經檢察官潘國威到庭執行職務。
中    華    民    國    99    年    9     月    22    日
                      刑事第二庭  法  官  楊宗翰
以上判決正本證明與原本無異。
如不服本判決，應於判決送達後10日內敘明上訴理由，向本院提
出上訴狀 (應附繕本) ，上訴於臺灣高等法院。其未敘述上訴理
由者，應於上訴期間屆滿後20日內向本院補提理由書，「切勿逕
送上級法院」。
中    華    民    國    99    年    9     月    22    日
                                  書記官  陳立勳
附錄本判決論罪之法條：
刑法第320 條
    意圖為自己不法之所有或第三人不法之所有，而竊取他人之
    動產者，為竊盜罪，處5 年以下有期徒刑、拘役或5 百元以
    下罰金。
    意圖為自己或第三人不法之利益，而竊佔他人之不動產者，
    依前項之規定處斷。
    前二項之未遂犯罰之。
┌────────────────────────────────┐
│附表一                                                          │
├──┬────────────┬────────┬───────┤
│編號│犯罪事實                │罪名            │宣告刑        │
├──┼────────────┼────────┼───────┤
│一  │被告於99年1 月3 日22時許│竊盜            │有期徒刑參月  │
│    │，在屏東縣屏東市○○路40│                │              │
│    │5 巷101 弄43號房屋後，徒│                │              │
│    │手竊取壬○○裝置於該地點│                │              │
│    │之價值為新臺幣（下同）4,│                │              │
│    │000 元之抽水馬達1 台得手│                │              │
│    │。得手後，旋將竊得之上開│                │              │
│    │抽水馬達攜往「劍明資源回│                │              │
│    │收場」變賣得款315 元，供│                │              │
│    │己花用殆盡。            │                │              │
├──┼────────────┼────────┼───────┤
│二  │被告於99年1 月4 日17時許│竊盜            │有期徒刑參月  │
│    │，在屏東縣屏東市○○街4 │                │              │
│    │號騎樓內，徒手竊取辛○○│                │              │
│    │裝置於該地點之價值為5,00│                │              │
│    │0 元之抽水馬達1 台得手。│                │              │
│    │得手後，旋將竊得之上開抽│                │              │
│    │水馬達攜往「劍明資源回收│                │              │
│    │場」變賣得款915 元，供己│                │              │
│    │花用殆盡。              │                │              │
├──┼────────────┼────────┼───────┤
│    │被告於99年1 月5 日21時許│竊盜            │有期徒刑參月  │
│三  │，在屏東縣屏東市○○路13│                │              │
│    │號房屋旁，徒手竊取戊○○│                │              │
│    │裝置於該地點之價值為4,00│                │              │
│    │0元 至5,000 元之抽水馬達│                │              │
│    │1台 得手。得手後，旋將竊│                │              │
│    │得之上開抽水馬達攜往「劍│                │              │
│    │明資源回收場」變賣得款31│                │              │
│    │5，供己花用殆盡。       │                │              │
├──┼────────────┼────────┼───────┤
│四  │被告於99年1 月8 日12時許│竊盜            │有期徒刑參月  │
│    │，在屏東縣屏東市○○路東│                │              │
│    │段71巷7 號前，以其自備之│                │              │
│    │鑰匙（未扣案），竊得吳進│                │              │
│    │瑞所有停放於上址之車牌號│                │              │
│    │碼PHB －759 號重型機車1 │                │              │
│    │輛（價值約5,000 元）。得│                │              │
│    │手後，供已作為交通工具使│                │              │
│    │用，迨該機車無汽油後，將│                │              │
│    │之棄置於屏東市○○路與竹│                │              │
│    │圍巷口，嗣被告偕同警方前│                │              │
│    │往該處尋獲該車。        │                │              │
├──┼────────────┼────────┼───────┤
│五  │被告於99年3 月20日9 時許│竊盜            │有期徒刑參月  │
│    │（起訴書記載為9 時30分許│                │              │
│    │），在屏東縣屏東市復興南│                │              │
│    │路1 段231 巷76之4 號前，│                │              │
│    │以其自備之鑰匙（未扣案）│                │              │
│    │，竊得甲○○所有停放於上│                │              │
│    │址之車牌號碼OJT －725 號│                │              │
│    │重型機車1 輛（價值約5,00│                │              │
│    │0 元）。得手後，供已作為│                │              │
│    │交通工具使用，迨該機車無│                │              │
│    │汽油後，將之棄置於屏東市│                │              │
│    │竹圍巷2 之10號前（起訴書│                │              │
│    │記載為2 之11號），嗣被告│                │              │
│    │偕同警方前往該處尋獲該車│                │              │
│    │。                      │                │              │
├──┼────────────┼────────┼───────┤
│六  │被告於99年3 月22日22時30│竊盜            │有期徒刑參月  │
│    │分許（起訴書記載為3 月23│                │              │
│    │日），在屏東縣屏東市光復│                │              │
│    │路219 之9 號前，以其自備│                │              │
│    │之鑰匙（未扣案），竊得林│                │              │
│    │鵬棟所有停放於上址之車牌│                │              │
│    │號碼PDZ －138 號重型機車│                │              │
│    │1 輛（價值約5,000 元）。│                │              │
│    │得手後，供已作為交通工具│                │              │
│    │使用，迨該機車無汽油後，│                │              │
│    │將之棄置於屏東市竹圍巷2 │                │              │
│    │號前，嗣被告偕同警方前往│                │              │
│    │該處尋獲該車。          │                │              │
│    │                        │                │              │
├──┼────────────┼────────┼───────┤
│七  │被告於99年3 月23日凌晨0 │竊盜            │有期徒刑參月  │
│    │時30分許，在屏東縣屏東市│                │              │
│    │復興公園後門大廈附近，以│                │              │
│    │其自備之鑰匙（未扣案），│                │              │
│    │竊得王琬瑜（仍登記為列展│                │              │
│    │機車租賃行所有，未辦理過│                │              │
│    │戶）所有停放於上址之車牌│                │              │
│    │號碼YFM －258 號重型機車│                │              │
│    │1 輛（價值約5, 000元）。│                │              │
│    │得手後，供已作為交通工具│                │              │
│    │使用，迨該機車無汽油後，│                │              │
│    │將之棄置於屏東市○○路六│                │              │
│    │塊厝橋旁空地，嗣被告偕同│                │              │
│    │警方前往該處尋獲該車。  │                │              │
│    │                        │                │              │
├──┼────────────┼────────┼───────┤
│八  │被告於99年3 月21日某時許│竊盜            │有期徒刑參月  │
│    │，在屏東縣屏東市○○路段│                │              │
│    │某六塊厝釣蝦場前，以其自│                │              │
│    │備之鑰匙（未扣案），竊得│                │              │
│    │原為庚○○所有，嗣因黃順│                │              │
│    │正積欠他人債務，遂將該車│                │              │
│    │抵押予不詳姓名之人使用而│                │              │
│    │停放於上址之車牌號碼PMM │                │              │
│    │－565 號重型機車1 輛（價│                │              │
│    │值約5,000 元）。得手後，│                │              │
│    │供已作為交通工具使用，迨│                │              │
│    │該機車無汽油後，將之棄置│                │              │
│    │於屏東市竹圍巷7 之72號前│                │              │
│    │，嗣被告偕同警方前往該處│                │              │
│    │尋獲該車。              │                │              │
│    │                        │                │              │
├──┼────────────┼────────┼───────┤
│九  │被告於99年3 月25日11時許│竊盜            │有期徒刑參月  │
│    │，在屏東縣屏東市○○路55│                │              │
│    │號前，以其自備之鑰匙（未│                │              │
│    │扣案），竊得丑○○所有停│                │              │
│    │放於上址之車牌號碼JL7 －│                │              │
│    │890 號重型機車1 輛（價值│                │              │
│    │約5, 000元）。得手後，供│                │              │
│    │已作為交通工具使用，迨該│                │              │
│    │機車無汽油後，將之棄置於│                │              │
│    │屏東市竹圍巷7 之72號前，│                │              │
│    │嗣被告偕同警方前往該處尋│                │              │
│    │獲該車。                │                │              │
│    │                        │                │              │
└──┴────────────┴────────┴───────┘
┌────────────────────────┐
│附表二                                          │
├──┬────────────┬────────┤
│編號│起訴犯罪事實            │起訴罪名        │
├──┼────────────┼────────┤
│一  │被告於99年1 月2 日凌晨2 │竊盜            │
│    │時5 分許，在屏東縣屏東市│                │
│    │歸仁路178 巷11號前，以其│                │
│    │自備之鑰匙2 支（未扣案）│                │
│    │，竊得癸○○所有停放於上│                │
│    │址之車牌號碼K78 －090 號│                │
│    │重型機車1 輛。          │                │
├──┼────────────┼────────┤
│二  │被告於99年1 月6 日20時30│竊盜            │
│    │分許，在屏東縣屏東市公勇│                │
│    │路與香蕉巷口，以其自備之│                │
│    │鑰匙2 支（未扣案），竊得│                │
│    │己○○所有停放於上址之車│                │
│    │牌號碼OW J－820 號重型機│                │
│    │車1 輛。                │                │
│    │                        │                │
└──┴────────────┴────────┘

司法院資訊處製作；財團法人民間司法改革基金會備份。
